【裁判字號】    98,易,1240
【裁判日期】    980630
【裁判案由】    竊盜
【裁判全文】
臺灣臺北地方法院刑事判決              98年度易字第1240號
    公  訴  人  臺灣臺北地方法院檢察署檢察官
    被      告  乙○○
                        （現於臺灣士林看守所附設勒戒所執
上列被告因竊盜案件，經檢察官提起公訴（九十八年度偵字第三
五一八號），本院判決如下：
    主  文
乙○○共同竊盜，累犯，處有期徒刑肆月，如易科罰金，以新臺
幣壹仟元折算壹日。
    事  實
一、乙○○前因竊盜案件，經臺灣士林地方法院以八十九年度易
    字第一三四號判決判處有期徒刑一年八月，並經臺灣高等法
    院以八十九年度上易字第一六六三號判決駁回上訴確定，復
    因竊盜案件，經臺灣臺東地方法院以九十年度易字第九二號
    判決判處有期徒刑八月確定，上開二案接續執行後，乙○○
    於民國九十五年五月八日縮短刑期假釋出監並付保護管束，
    於九十五年七月十日保護管束期滿假釋未經撤銷視同執行完
    畢。詎其仍不知悔改，與甲○○（另經本院判決有期徒刑四
    月）共同基於意圖為自己不法所有之犯意聯絡，於九十七年
    十一月六日十一時十分許，在臺北市南港區○○○路○段一
    七六號前，由甲○○把風，乙○○以其所有之鑰匙竊取丙○○所有之車牌號碼二Ｃ─一八三一號自用小客車一部（內有
    紅白條紋塑膠袋五百公斤），得手後由甲○○駕車離去。嗣
    經警循線查獲，始悉上情。
二、案經被害人丙○○訴由臺北縣政府警察局土城分局報請臺灣
    臺北地方法院檢察署檢察官偵查起訴。
    理  由
一、按被告以外之人於審判外之言詞或書面陳述，除法律有規定
    者外，不得作為證據，刑事訴訟法第一百五十九條第一項定
    有明文；復按被告以外之人於偵查中向檢察官所為之陳述，
    除顯有不可信之情況者外，得為證據，同法第一百五十九條
    之一第二項亦有規定；另按被告以外之人於審判外之陳述，
    雖不符前四條之規定，而經當事人於審判程序同意作為證據
    ，法院審酌該言詞陳述或書面陳述作成時之情況，認為適當
    者，亦得為證據；當事人、代理人或辯護人於法院調查證據
    時，知有第一百五十九條第一項不得為證據之情形，而未於
    言詞辯論終結前聲明異議者，視為有前項之同意；同法第一
    百五十九條之五規定甚明。本案據以認定被告乙○○犯罪事
    實之證據，除告訴人丙○○於偵查中向檢察官所為之陳述，
    業經具結且無顯不可信之情形存在，依刑事訴訟法第一百五
    十九條之一第二項規定，自具備證據能力；其餘之傳聞證據
    ，因被告於本院言詞辯論終結前，均未對於證據能力聲明異
    議，視為同意上開證據具備證據能力；本院審酌該等言詞陳
    述或書面陳述作成之情況，相關陳述人均未曾主張非出於任
    意性或不正取供，足信作成時之情況，應無違法或不當情事
    ，因而認為適當，依刑事訴訟法第一百五十九條之五規定，
    該等言詞陳述或書面陳述，均具備證據能力而均得作為證據
    ，合先敘明。
二、前揭犯罪事實，業據被告乙○○於警詢及本院審理時均坦承
    不諱，並據同案共犯甲○○於警詢、偵查、本院審理時供陳
    屬實，核與告訴人丙○○指訴情節相符，足徵被告任意性自
    白核與事實相符，堪以採信，本件事證明確，被告犯行堪以
    認定，應依法論科。
三、核被告所為，係犯刑法第三百二十條第一項竊盜罪。被告竊
    取丙○○所有自用小客車，與同案被告甲○○有犯意聯絡與
    行為分擔，為共同正犯。爰審酌被告坦承犯行，非無悔意，
    犯後態度尚佳，兼衡其智識程度、犯罪動機、目的、手段及
    犯罪所造成之危害等一切情狀，量處如主文所示之刑，並諭
    知易科罰金之折算標準。被告為本案竊盜犯行所用之鑰匙，
    並未扣案，雖為被告所有，惟均已丟棄，業據共犯甲○○於
    本院審理時供陳在卷，為免執行困難，本院爰不予宣告沒收
    ，附此敘明。
據上論斷，應依刑事訴訟法第二百八十四條之一、第二百九十九
條第一項前段，刑法第二十八條、第四十七條第一項、第三百二
十條第一項、第四十一條第一項前段，刑法施行法第一條之一，
判決如主文。
本案經檢察官廖先志到庭執行職務。
中    華    民    國    98    年    6     月    30    日
                    刑事第九庭  法  官  劉素如
本件正本證明與原本無異。
如不服本判決，應於判決送達後十日內，向本院提出上訴狀（應
抄附繕本）。告訴人丙○○如對於本判決不服者，應具備理由請
求檢察官上訴，其上訴期間之計算係以檢察官收受判決正本之日
期為準。
                                書記官  陳育君
中    華    民    國    98    年    6     月    30    日
附錄本案論罪法條：
中華民國刑法第320 條
意圖為自己或第三人不法之所有，而竊取他人之動產者，為竊盜
罪，處5 年以下有期徒刑、拘役或5 百元以下罰金。
意圖為自己或第三人不法之利益，而竊佔他人之不動產者，依前
項之規定處斷。
前二項之未遂犯罰之。


司法院資訊處製作；財團法人民間司法改革基金會備份。
